【裁判字號】    97,簡上,98
【裁判日期】    970530
【裁判案由】    傷害
【裁判全文】
臺灣高雄地方法院刑事判決              97年度簡上字第98號
上  訴  人  臺灣高雄地方法院檢察署檢察官
被      告  丙○○
上列上訴人因案件，不服臺灣高雄地方法院高雄簡易庭96年度易
字第2788號中華民國96年11月26日第一審判決（臺灣高雄地方法
院檢察署檢察官起訴案號：96年度偵緝字第1816號），提起上訴
，本院管轄之第二審合議庭判決如下：
    主  文
上訴駁回。
    事實及理由
一、本案經本院審理結果，認第一審判決認事用法及量刑均無不
    當，應予維持，並引用第一審判決書記載之事實及理由（如
    附件）。
二、上訴人上訴意旨雖以：被告丙○○無理兇狠毆打被害人甲○
    ○身體，造成被害人受有嚴重傷害，又被告在本院高雄簡易
    庭雖與被害人成立調解願以新臺幣8 萬元賠償被害人，但迄
    今分文未付，毫無悔過懇誠之心，原審僅科處被告有期徒刑
    伍月，減為有期徒刑貳月又拾伍日，量刑顯屬過輕。因之上
    訴請求加重被告之刑責云云。惟查法官於有罪判決中，究應
    如何量處罪刑，為實體法賦予審理法官裁量之刑罰權事項，
    法官行使此項裁量權，自得依據個案情節，參諸刑法第57條
    所定各款犯罪情狀之規定，於該法定刑度範圍內，基於合義
    務性之裁量，量處被告罪刑。亦即法院行使此項裁量權，應
    受一般法律原理原則之拘束，須符合法律授權之目的、法律
    秩序之理念、國民法律感情及一般合法有效之慣例等規範，
    並應遵守比例原則及平等原則之意旨，否則即可能構成裁量
    濫用之違法（另參見最高法院86年度台上字第7655號判決）
    。如非有裁量逾越或裁量濫用之明顯違法情事，自不得擅加
    指摘其違法或不當，即使上級審對下級審裁量權之審查，亦
    應同此標準，此不僅在保障法官不受任何制度外之不當干涉
    ，更保障法官不受制度內的異質干涉，此方符憲法第80條所
    宣示獨立審判之真義。而本件原審以本案事證明確，並已審
    酌被告不思理性溝通，僅因細故不順己意，即任意使用暴力
    ，毆打被害人成傷，法紀觀念淡薄，造成被害人受有頭部挫
    傷併腦震盪、兩肘及兩膝擦挫傷、右手刺傷、胸腹部挫傷、
    右大腿挫傷併淤腫之傷害，傷勢非輕，雖於原審法院審理時
    坦認犯行，惟經調解後竟未履行條件，迄未賠償被害人分文
    ，難認被告已有悔意，犯罪後態度欠佳等一切情狀，而量處
    被告有期徒刑5 月，並諭知易科罰金之標準及依法減刑等，
    本院認原審已斟酌刑法第57條所規定之一切量刑事由，且所
    量處之刑度尚屬適當，上訴人援被害人之請求上訴意旨指摘
    原判決量刑不當，尚難憑取，應予駁回。
據上論斷，應依刑事訴訟法第455 條之1 第1 項、第3 項、第
368 條、第373 條，判決如主文。
本案經檢察官乙○○到庭執行職務。
中    華    民    國    97    年    5     月    30    日
                  刑事第九庭  審判長法  官  張世賢
                                    法  官  王奕勛
                                    法  官  黃紀錄
以上正本證明與原本無異。
不得上訴。
中    華    民    國    97    年    5     月    30    日
                                    書記官  林志衡


司法院資訊處製作；財團法人民間司法改革基金會備份。
